【裁判字號】    97,訴,327
【裁判日期】    970904
【裁判案由】    營利事業所得稅
【裁判全文】
臺北高等行政法院裁定
                                     97年度訴字第00327號
原      告  聯曜科技有限公司
代  表  人  甲○○
訴訟代理人  陳雅萍  律師
被      告  財政部臺灣省北區國稅局
代  表  人  陳文宗（局長）住同上
訴訟代理人  乙○○
上列當事人間因營利事業所得稅事件，原告不服財政部中華民國
96年11月30日台財訴字第09600475340 號（案號：第00000000號
）訴願決定，提起行政訴訟。本院裁定如下︰
    主  文
原告之訴駁回。
訴訟費用由原告負擔。
    理  由
一、按「人民因中央或地方機關之違法行政處分，認為損害其權
    利或法律上之利益，經依訴願法提起訴願而不服其決定，或
    提起訴願逾三個月不為決定，或延長訴願決定期間逾二個月
    不為決定者，得向高等行政法院提起撤銷訴訟。」、「原告
    之訴，有左列各款情形之一者，行政法院應以裁定駁回之。
    但其情形可以補正者，審判長應定期間先命補正：……十、
    起訴不合程式或不備其他要件者。」為行政訴訟法第107 條
    第1 項第10款所明定。
二、緣本件原告係經營電子材料、設備批發業，其民國（下同）
    93年度營利事業所得稅未於法定申報期限辦理結算申報，經
    被告機關初查以其未能提示帳證供核，乃按該業（行業標準
    代號：4542-11 ）同業利潤標準淨利率8 ﹪核算營業淨利為
    新臺幣（下同）20,939,250元，加計非營業收入總額17,098
    元後，核定全年所得額為20,956,348元，應補稅額5,229,08
    7 元，另徵滯報金522,909 元。原告不服，申請復查，結果
    未獲變更。原告仍表不服，提起訴願，經被告機關依訴願法
    第58條第2 項規定重新審查原處分結果，認原告之主張部分
    有理由，乃以96年11月1 日北區國稅法一字第0960009261號
    重審復查決定將原處分（即96年7 月2 日北區國稅法一字第
    0960006836號復查決定）撤銷，追減滯報金492,909 元，其
    餘復查駁回。訴願決定遂以本件原處分既經原處分機關撤銷
    ，其據以提起訴願之行政處分已不存在，決定訴願不受理。
    原告仍不服，遂提起本行政訴訟，聲明請求撤銷財政部96年
    11月30日台財訴字第09600475640 號訴願決定、原處分（含
    復查決定、重審復查決定）。
三、經查原告不服被告96年7 月2 日北區國稅法一字第09600068
    36號復查決定，提起訴願，經被告於訴願程序中依訴願法第
    58條第2 項規定重新審查後，以96年11月1 日北區國稅法一
    字第0960009261號重審復查決定：「撤銷本局96年7 月2 日
    北區國稅法一字第0960006836號復查決定。追減滯報金新臺
    幣（下同）492,909 元，其餘復查駁回。」，則被告機關上
    揭96年7 月2 日北區國稅法一字第0960006836號復查決定，
    既經被告機關重審復查決定予以撤銷，而不復存在，訴願決
    定不予受理，並無不合，原告對之聲明不服，提起行政訴訟
    ，顯非合法，應予駁回。
四、另原告請求撤銷96年11月1 日北區國稅法一字第0960009261
    號重審復查決定，並陳稱其不服被告96年7月2日北區國稅法
    一字第0960006836號復查決定，而於96年8 月間提起訴願時
    ，已有對全部處分不服之意旨云云。經查原告於96年8 月10
    日提出之訴願書（附於訴願卷第26頁），係請求撤銷96年7
    月2 日北區國稅法一字第0960006836號復查決定，當時被告
    96年11月1 日北區國稅法一字第0960009261號重審復查決定
    尚未作成，自難謂原告已對被告嗣後作成之96年11月1 日北
    區國稅法一字第0960009261號重審復查決定表示不服；且該
    重審復查決定已明白教示「本件申請人如有不服本決定，得
    於收受決定書之次日起30日內…經由本局（即被告）…向財
    政部提起訴願。」等語。是以，原告逕對該重審復查決定提
    起撤銷訴訟，依首揭意旨應先經訴願程序，而原告既未對之
    循訴願程序以求救濟，則其逕提起本件訴訟，請求撤銷上揭
    重審復查決定，屬不備起訴要件，顯非適法，應予駁回。
五、又本件原告之訴既不合法，其實體上之主張即無庸審酌，併
    此敘明。
六、依行政訴訟法第107 條第1 項第10款、第104 條、民事訴訟
    法第95條、第78條，裁定如主文。
中    華    民    國    97    年    9     月    4     日
              台北高等行政法院第六庭
                      審 判 長法  官   林文舟
                              法  官   陳鴻斌
                              法  官   許瑞助
上為正本係照原本作成。
如不服本裁定，應於送達後10日內向本院提出抗告狀（須按他造
人數附繕本）。
中    華    民    國    97    年    9     月    4     日
                              書記官   吳芳靜


司法院資訊處製作；財團法人民間司法改革基金會備份。
